【裁判字號】    97,交聲,2323
【裁判日期】    971112
【裁判案由】    聲明異議
【裁判全文】
臺灣高雄地方法院交通事件裁定        97年度交聲字第2323號
    原處分機關  高雄市政府交通局
    異  議  人
    即受處分人  甲○○
上列異議人因違反道路交通管理處罰條例案件，對於高雄市政府
交通局於民國97年9 月26日所為之裁處（高市交裁字第裁32-B00
000000號），聲明異議，本院裁定如下：
    主  文
異議駁回。
    理  由
一、原處分意旨略以：異議人即受處分人於民國97年9 月4 日20
    時32分許，將車號WRW-387 號機車（下稱本件機車）停放於
    高雄市○○○路與新田路人行道上，因在設有禁止停車標誌
    之處所停車之違規，經逕行舉發後原處分機關裁處罰鍰新台
    幣（下同）600 元等語。
二、異議意旨略以：異議人甲○○有於上開時間騎乘本件機車至
    前揭地點之文具店購物，然本件機車係停放於文具店之停車
    區，惟因未鎖大鎖而嗣後遭人遷移至人行道上，此由員警舉
    發時所攝之照片中，本件機車車頭與其他機車停放方向相反
    可明，爰聲請撤銷原處分云云。
三、按汽車駕駛人停車時，在設有禁止停車標誌、標線之處所停
    車者，處新台幣600 元以上1,200 元以下之罰鍰；本條例之
    處罰，受舉發違反道路交通管理事件之受處罰人，認為受舉
    發之違規行為應歸責他人者，應於舉發違反道路交通管理事
    件通知單應到案日期前，檢附相關證據及應歸責人相關證明
    文件，向處罰機關告知應歸責人，處罰機關應即另行通知應
    歸責人到案依法處理。逾期未依規定辦理者，仍依本條例各
    該違反條款規定處罰，道路交通管理處罰條例第56條第1 項
    第4 款、第85條第1 項分別定有明文。
四、經查：
（一）本件機車於上開時間，確有停放在人行道，而遭裁罰及拖
      吊等情，除證人即舉發員警乙○○於本院證述綦詳，異議
      人對此亦無爭執（見本院卷第29頁），並有上開裁決書、
      舉發單、送達證書及現場違規彩色照片6 張在卷可憑（見
      本院卷第13至16頁），而觀諸上開現場違規照片，本件機
      車確實停放於設有禁止停車標誌之人行道，此部分違規事
      實至堪認定。
（二）異議人雖以前情置辯，並供稱：沒有證據證明本件機車係
      停在合法區域等語（見本院卷第30頁），足認本件尚乏積
      極證據證明異議人所辯可採，依上開說明，異議人仍應依
      上開條例各該違反條款規定處罰，附此敘明。
五、綜上所述，本件異議人在設有禁止停車標誌之處所停車之行
    為，事證明確。原處分機關據此，依道路交通管理處罰條例
    第56條第1 項第4 款、違反道路交通管理事件統一裁罰基準
    及處理細則第43、44、67條等規定，裁處異議人罰鍰600 元
    ，即無違誤。異議人猶執前詞，指摘原處分不當，為無理由
    ，應予駁回。
據上論斷，應依道路交通案件處理辦法第19條裁定如主文。
中    華    民    國    97    年    11    月    12    日
                  交通法庭    法  官  何佩陵
以上正本證明與原本無異。
如不服本裁定應於送達後5日內向本院提出抗告狀。
中    華    民    國    97    年    11    月    13    日
                              書記官  鍾淑美


司法院資訊處製作；財團法人民間司法改革基金會備份。
